【裁判字號】    95,訴,819
【裁判日期】    950720
【裁判案由】    損害賠償
【裁判全文】
臺灣板橋地方法院民事判決               95年度訴字第819號
原      告  義翰實業股份有限公司
法定代理人  丙○○
訴訟代理人  陳志勇律師
被      告  光楊企業股份有限公司
法定代理人  丁○○
            乙○○
            甲○○
上列當事人間請求損害賠償事件，經本院於民國95年7月6日言詞
辯論終結，判決如下：
    主  文
被告應給付新台幣伍拾捌萬零陸佰伍拾柒元，及自民國九十五年
五月九日起至清償日止，按年息百分之五計算之利息。
訴訟費用由被告負擔。
本判決第一項於原告以新台幣貳拾玖萬參仟元供擔保後，得假執
行。
    事實及理由
甲、程序方面：
    按解散之公司除因合併、分割或破產而解散外，應行清算；
    解散之公司，於清算範圍內，視為尚未解散；公司之清算，
    以董事為清算人，公司法第24條、25條、322 條前段定有明
    文。查：本件被告光楊企業股份有限公司於民國95年2 月22
    日業已解散，有該公司變更登記表在卷可憑，惟被告公司尚
    未向法院聲報清算事件，復據被告法定代理人之一丁○○到
    庭陳述在卷，是按前開法條，自應列全體董即丁○○、乙○
    ○、甲○○為被告公司之法定代理人。
乙、實體方面：
一、原告起訴主張：(一)原告於91年9 月間陸續將胚布委託被告染
    整，約定水洗牢度須達3 級以上，惟被告完成染整交貨後，
    經原告檢驗發現被告完工之胚布因可有歸責被告之事由致水
    洗牢度不足。原告於通知被告修補瑕疵後，被告竟未依約修
    補，並謊稱已為修補，使原告不疑即直接將系爭胚布送至海
    關出貨，然經訴外人即原告客戶長昇公司驗貨後，始知被告
    實未修補上開瑕疵。(二)系爭胚布原係長昇公司向原告訂購，
    原告於受理該訂單後，即向訴外人台塑旭彈纖維股份有限公
    司及集盛實業股份有限公司購買彈性紗、加工紗，並交由吉
    展針織廠加工織成胚布，再委託被告染色整理後，交付長昇
    公司出口。嗣系爭胚布因有上開水洗牢度不足之瑕疵，致遭
    長昇公司退貨，而使原告受有購買彈性紗新台幣（下同）22
    1,130 元、購買加工紗352,107 元、織布代工費147,299 元
    、副報單規費1,500 元、貨櫃使用費5,250 元、吊櫃費5,30
    5 元、退關手續費1,500 元、清關費1,260 元、拖櫃費8,50
    0 元、倉租及拆櫃費40,000元之損害及所失利益99,212 元
    ，共計881,663 元，自得請求被告賠償。(三)又被告前曾訴請
    原告給付系爭胚布染整加工之承攬報酬301,006 元，經原告
    在該案訴訟中提出以上開損害賠償為抵銷之抗辯後，業蒙該
    案承審法官同意抵銷而判決駁回被告之訴，有本院93年度簡
    上字第62號判決影本在卷可稽。惟原告上開所受損害及所失
    利益經抵銷後，尚有580,657 元未獲賠償，爰依民法第495
    條之規定，訴請被告賠償等情。其聲明為：被告應給付58
    0,657 元，及自起訴狀繕本送達翌日起至清償日止，按5%計
    算之利息。願供擔保，請准宣告假執行。
二、被告則以：目前公司已經倒了，沒有資力賠錢等語資為抗辯
    ，並聲明：原告之訴及假執行之聲請均駁回。
三、原告主張之上開事實，業據提出本院93年度簡上字第62號判
    決影本，並聲請於本院調閱上開卷宗後引用該案卷第58頁至
    77頁之證據資料為證，被告到庭後復不為爭執，堪認原告主
    張為真實。至被告雖辯稱目前無力清償等語，但按「因可歸
    責於承攬人之事由，致工作發生瑕疵者，定作人除依前二條
    之規定，請求修補或解除契約，或請求減少報酬外，並得請
    求損害賠償」，民法第495 條第1 項定有明文，是被告依法
    自難卸免賠償責任，其所辯並非有理。
四、從而，原告依民法承攬瑕疵擔保損害賠償之法律關係，訴請
    被告給付被告應給付580,657 元，及自起訴狀繕本送達翌日
    即95年5 月9 日起至清償日止，按5%計算之利息，洵屬正當
    ，應予准許。又原告陳明願供擔保請准宣告假執行，核無不
    合，爰定相當擔保金額准許之。
據上論結：本件原告之訴為有理由，依民事訟法第78條、第390
條第2 項，判決如主文。
中    華    民    國    95    年    7     月    20    日
                  民事第二庭    法  官  古秋菊
以上正本係照原本作成
如對本判決上訴，須於判決送達後20日內向本院提出上訴狀
中    華    民    國    95    年    7     月    20    日
                            書記官  李錦輝


司法院資訊處製作；財團法人民間司法改革基金會備份。
